Config:
  hfst:
    Gen: ../../../src/generator-gt-norm.hfst
    Morph: ../../../src/analyser-gt-norm.hfst
  xerox:
    Gen: ../../../src/generator-gt-norm.xfst
    Morph: ../../../src/analyser-gt-norm.xfst
    App: lookup

Tests:

# todo:
# Proofread the gold standard (below)
# Then: run analyser, then correct. 


  Noun - комбы: # Noun 'goose'
     комбы+N+Sg+Nom: комбы
     комбы+N+Sg+Gen: комбын
     комбы+N+Sg+Acc: комбым
     комбы+N+Sg+Com: комбыге
     комбы+N+Sg+Dat: комбылан
     комбы+N+Sg+Ine: комбышты
     комбы+N+Sg+Ill: комбышкы
     комбы+N+Sg+Lat: комбеш
     комбы+N+Sg+Cmpr: комбыла
     комбы+N+Sg+Abe: комбыде
     комбы+N+Pl+Nom: комбывлӓ
     комбы+N+Pl+Gen: комбывлӓн
     комбы+N+Pl+Acc: комбывлӓм
     комбы+N+Pl+Com: комбывлӓге
     комбы+N+Pl+Dat: комбывлӓлӓн
     комбы+N+Pl+Ine: комбывлӓштӹ
     комбы+N+Pl+Ill: [комбывлӓшкӹ, комбывлӓш]
     комбы+N+Pl+Lat: комбывлӓэш
     комбы+N+Pl+Cmpr: комбывлӓлӓ
     комбы+N+Pl+Abe: комбывлӓде

#Sg,PxSg1
     комбы+N+Sg+Nom+PxSg1+So/CP: комбем 
     комбы+N+Sg+Gen+PxSg1+So/PC: комбемӹн
     комбы+N+Sg+Acc+PxSg1+So/PC: комбемӹм
     комбы+N+Sg+Com+PxSg1+So/PC: комбемге
     комбы+N+Sg+Dat+PxSg1+So/PC: комбемлӓн
     комбы+N+Sg+Dat+PxSg1+So/CP: комбыланем
     комбы+N+Sg+Ine+PxSg1+So/CP: комбыштем
     комбы+N+Sg+Ill+PxSg1+So/CP: комбышкем
     комбы+N+Sg+Lat+PxSg1+So/CP: комбешем
     комбы+N+Sg+Cmpr+PxSg1+So/PC: комбемлӓ 
     комбы+N+Sg+Cmpr+PxSg1+So/CP: комбылаэм 
     комбы+N+Sg+Abe+PxSg1+So/PC: комбемде

#Pl,PxSg1     
     комбы+N+Pl+Nom+PxSg1+So/NCP: комбывлӓэм
#тенге манаш лиэш: кынам посессив анзылны, шамаквлӓ деминутив сӹрӓн лит.
#    комбы+N+Pl+Nom+PxSg1+So/PNC: комбемвлӓ
#    комбы+N+Pl+Gen+PxSg1+So/PNC: комбемвлӓн
     комбы+N+Pl+Gen+PxSg1+So/NPC: комбывлӓэмӹн
#    комбы+N+Pl+Acc+PxSg1+So/PNC: комбемвлӓм
     комбы+N+Pl+Acc+PxSg1+So/NPC: комбывлӓэмӹм
#    комбы+N+Pl+Com+PxSg1+So/PNC: комбемвлӓге
     комбы+N+Pl+Com+PxSg1+So/NPC: комбывлӓэмге
#    комбы+N+Pl+Dat+PxSg1+So/PNC: комбемвлӓлӓн
     комбы+N+Pl+Dat+PxSg1+So/NPC: комбывлӓэмлӓн
     комбы+N+Pl+Dat+PxSg1+So/NCP: комбывлӓлӓнем
     комбы+N+Pl+Ine+PxSg1+So/NCP: комбывлӓштем
     комбы+N+Pl+Ill+PxSg1+So/NCP: комбывлӓшкем
     комбы+N+Pl+Lat+PxSg1+So/NCP: комбывлӓэшем
#    комбы+N+Pl+Cmpr+PxSg1+So/PNC: комбемвлӓлӓ
     комбы+N+Pl+Cmpr+PxSg1+So/NCP: комбывлӓлӓэм
     комбы+N+Pl+Cmpr+PxSg1+So/NPC: комбывлӓэмлӓ
     комбы+N+Pl+Abe+PxSg1+So/NPC: комбывлӓэмде
#    комбы+N+Pl+Abe+PxSg1+So/PNC: комбемвлӓде
     
#комбет, комбетшӹ, 
#комбыжы,
 
#PxPl1
     комбы+N+Sg+Nom+PxPl1+So/CP: комбына 
     комбы+N+Sg+Gen+PxPl1+So/PC: комбынан
     комбы+N+Sg+Acc+PxPl1+So/PC: комбынам
     комбы+N+Sg+Com+PxPl1+So/PC: комбынаге
     комбы+N+Sg+Dat+PxPl1+So/PC: комбыналан
     комбы+N+Sg+Dat+PxPl1+So/CP: комбыланна
     комбы+N+Sg+Ine+PxPl1+So/CP: комбыштына
     комбы+N+Sg+Ill+PxPl1+So/CP: комбышкына
     комбы+N+Sg+Lat+PxPl1+So/CP: комбешнӓ
     комбы+N+Sg+Cmpr+PxPl1+So/PC: комбынала 
     комбы+N+Sg+Cmpr+PxPl1+So/CP: комбылана 
     комбы+N+Sg+Abe+PxPl1+So/PC: комбынаде
     
     комбы+N+Pl+Nom+PxPl1+So/NCP: комбывлӓнӓ    
#тенге манаш лиэш: кынам посессив анзылны, шамаквлӓ деминутив сӹрӓн лит.
#    комбы+N+Pl+Nom+PxPl1+So/PNC: комбынавлӓ
     комбы+N+Pl+Gen+PxPl1+So/NPC: комбывлӓнӓн
#    комбы+N+Pl+Gen+PxPl1+So/PNC: комбынавлӓн
     комбы+N+Pl+Acc+PxPl1+So/NPC: комбывлӓнӓм
#    комбы+N+Pl+Acc+PxPl1+So/PNC: комбынавлӓм
#    комбы+N+Pl+Com+PxPl1+So/PNC: комбынавлӓге
     комбы+N+Pl+Com+PxPl1+So/NPC: комбывлӓнӓге
     комбы+N+Pl+Dat+PxPl1+So/NCP: комбывлӓлӓннӓ
#    комбы+N+Pl+Dat+PxPl1+So/PNC: комбынавлӓлӓн
#    комбы+N+Pl+Dat+PxPl1+So/NPC: комбывлӓнӓлӓн
     комбы+N+Pl+Ine+PxPl1+So/NCP: комбывлӓштӹнӓ
     комбы+N+Pl+Ill+PxPl1+So/NCP: комбывлӓшкӹнӓ
#    комбы+N+Pl+Lat+PxPl1+So/PNC: комбынавлӓэш
     комбы+N+Pl+Lat+PxPl1+So/NCP: комбывлӓэшнӓ
#    комбы+N+Pl+Cmpr+PxPl1+So/PNC: комбынавлӓлӓ
#    комбы+N+Pl+Cmpr+PxPl1+So/NCP: комбывлӓлӓнӓ
     комбы+N+Pl+Cmpr+PxPl1+So/NPC: комбывлӓнӓлӓ
     комбы+N+Pl+Abe+PxPl1+So/NPC: комбывлӓнӓде
#    комбы+N+Pl+Abe+PxPl1+So/PNC: комбынавлӓде

#PxPl2
     комбы+N+Sg+Nom+PxPl2+So/CP: комбыда 
     комбы+N+Sg+Gen+PxPl2+So/PC: комбыдан
     комбы+N+Sg+Acc+PxPl2+So/PC: комбыдам
     комбы+N+Sg+Com+PxPl2+So/PC: комбыдаге
     комбы+N+Sg+Dat+PxPl2+So/PC: комбыдалан
     комбы+N+Sg+Dat+PxPl2+So/CP: комбыланда
     комбы+N+Sg+Ine+PxPl2+So/CP: комбыштыда
     комбы+N+Sg+Ill+PxPl2+So/CP: комбышкыда
     комбы+N+Sg+Lat+PxPl2+So/CP: комбешдӓ
     комбы+N+Sg+Cmpr+PxPl2+So/PC: комбыдала
     комбы+N+Sg+Cmpr+PxPl2+So/CP: комбылада
     комбы+N+Sg+Abe+PxPl2+So/PC: комбыдаде
     
     комбы+N+Pl+Nom+PxPl2+So/NCP: комбывлӓдӓ
#мӹлӓм тенгелӓ чучеш, тенге манаш лиэш: кынам посессив анзылны, шамаквлӓ деминутив сӹрӓн лит.
#    комбы+N+Pl+Nom+PxPl2+So/PNC: комбыдавлӓ
     комбы+N+Pl+Gen+PxPl2+So/NPC: комбывлӓдӓн
#    комбы+N+Pl+Gen+PxPl2+So/PNC: комбыдавлӓн
     комбы+N+Pl+Acc+PxPl2+So/NPC: комбывлӓдӓм
#    комбы+N+Pl+Acc+PxPl2+So/PNC: комбыдавлӓм
#    комбы+N+Pl+Com+PxPl2+So/PNC: комбыдавлӓге
     комбы+N+Pl+Com+PxPl2+So/NPC: комбывлӓдӓге
     комбы+N+Pl+Dat+PxPl2+So/NCP: комбывлӓлӓндӓ
#    комбы+N+Pl+Dat+PxPl2+So/PNC: комбыдавлӓлӓн
#    комбы+N+Pl+Dat+PxPl2+So/NPC: комбывлӓдӓлӓн
     комбы+N+Pl+Ine+PxPl2+So/NCP: комбывлӓштӹдӓ
     комбы+N+Pl+Ill+PxPl2+So/NCP: комбывлӓшкӹдӓ
#    комбы+N+Pl+Lat+PxPl2+So/PNC: комбыдавлӓэш     
     комбы+N+Pl+Lat+PxPl2+So/NCP: комбывлӓэшдӓ    
#    комбы+N+Pl+Cmpr+PxPl2+So/PNC: комбыдавлӓлӓ
#    комбы+N+Pl+Cmpr+PxPl2+So/NCP: комбывлӓлӓдӓ
     комбы+N+Pl+Cmpr+PxPl2+So/NPC: комбывлӓдӓлӓ
     комбы+N+Pl+Abe+PxPl2+So/NPC: комбывлӓдӓде
#    комбы+N+Pl+Abe+PxPl2+So/PNC: комбыдавлӓде
     
#PxPl3
     комбы+N+Sg+Nom+PxPl3+So/CP: комбышты 
     комбы+N+Sg+Gen+PxPl3+So/PC: комбыштын
     комбы+N+Sg+Acc+PxPl3+So/PC: комбыштым
     комбы+N+Sg+Com+PxPl3+So/PC: комбыштыге
     комбы+N+Sg+Dat+PxPl3+So/PC: комбыштылан
     комбы+N+Sg+Dat+PxPl3+So/CP: комбыланышты
     комбы+N+Sg+Ine+PxPl3+So/CP: комбыштышты
     комбы+N+Sg+Ill+PxPl3+So/CP: комбышкышты
     комбы+N+Sg+Lat+PxPl3+So/CP: комбешӹштӹ
     комбы+N+Sg+Cmpr+PxPl3+So/PC: комбыштыла 
     комбы+N+Sg+Abe+PxPl3+So/PC: комбыштыде
     
     комбы+N+Pl+Nom+PxPl3+So/NCP: комбывлӓштӹ
     комбы+N+Pl+Gen+PxPl3+So/NPC: комбывлӓштӹн
     комбы+N+Pl+Acc+PxPl3+So/NPC: комбывлӓштӹм
     комбы+N+Pl+Com+PxPl3+So/NPC: комбывлӓштӹге
     комбы+N+Pl+Dat+PxPl3+So/NCP: комбывлӓлӓнӹштӹ
     комбы+N+Pl+Dat+PxPl3+So/NPC: комбывлӓштӹлӓн
     комбы+N+Pl+Ine+PxPl3+So/NCP: комбывлӓштӹштӹ
     комбы+N+Pl+Ill+PxPl3+So/NCP: комбывлӓшкӹштӹ
     комбы+N+Pl+Lat+PxPl3+So/NCP: комбывлӓэшӹштӹ
     комбы+N+Pl+Cmpr+PxPl3+So/NCP: комбывлӓлӓштӹ
     комбы+N+Pl+Cmpr+PxPl3+So/NPC: комбывлӓштӹлӓ
     комбы+N+Pl+Abe+PxPl3+So/NPC: комбывлӓштӹде

